---
title: 'Nombre del proyecto'
author: "Diego Calvo"
date: "2020"
output: 
  html_document:
    fig_height: 5
    fig_width: 7
    number_sections: yes
    theme: journal
    toc: yes
    toc_depth: 2
  pdf_document:
    toc: yes
  word_document: default
---

---

# Información sobre Markdown
En este enlace de [R Markdown](http://rmarkdown.rstudio.com) podremos encontrar información de como utilizar la librería.


# Carga librerías
En este apartado se cargarán las *librerias* a utilizar pero para no _emborronar el código_, no mostraremos la ejecución.

```{r,eval=TRUE, echo=TRUE, warning=FALSE, message=FALSE, results='hide'}

#install.packages("ggplot2")
library(ggplot2) # Cargar la librería gráfica "ggplot2"

```

# Dataframe

## Carga de datos
En este apartado se cargarán los datos relativos al dataframe a visualizar

```{r}
anio <- c(2001:2015)
set.seed(1234)
valor <- rnorm(15,25,10)
datos <- data.frame( anio, valor)

```

## Mostrar dataframe
En este apartado se mostrarán los datos relativos al dataframe a visualizar

```{r}
datos 
```

# Visualizar gráfico
En este apartado se visualizará un gráfico usando ggplot
```{r}
ggplot(datos, aes(x=anio, y=valor )) + 
  geom_line(colour="red")  + 
  geom_point( size=2, shape=21, fill="white", colour="red") + 
  theme_minimal()

```


# Otros funciones de markdown

# Citas
> Podemos incluir citas

# Listas
- Primero
- Segundo

* Primero 
* Segundo

- Primero
  - Primero A
  - Primero B

